臺灣高雄地方法院刑事判決　　　　　　　　96年度訴字第45號
公　訴　人　臺灣高雄地方法院檢察署檢察官
被　　　告　乙○○
上列被告因毒品危害防制條例案件，經檢察官提起公訴（95年度
毒偵字第9481號），被告為有罪之陳述，本院合議庭裁定由受命
法官以簡式審判程序審理，判決如下：
    主    文
乙○○施用第一級毒品，累犯，處有期徒刑拾壹月。扣案之第一
級毒品海洛因壹包（驗後淨重零點壹肆陸公克）及沾粘毒品海洛
因細末無法析離之空包裝袋壹只，均沒收銷燬之。又施用第二級
毒品，累犯，處有期徒刑陸月。應執行有期徒刑壹年肆月，扣案
之第一級毒品海洛因壹包（驗後淨重零點壹肆陸公克）及沾粘毒
品海洛因細末無法析離之空包裝袋壹只，均沒收銷燬之。
    事    實
一、乙○○前因施用毒品案件，經本院以91年度毒聲字第3539號
    裁定送觀察、勒戒後，認無繼續施用毒品傾向，於民國91年
    7 月12日執行完畢釋放，並於91年7 月8 日，經臺灣高雄地
    方法院檢察署檢察官以91年度毒偵字第3145號為不起訴處分
    確定。嗣曾犯搶奪、毒品危害防制條例等罪，又因施用第一
    級毒品案件，經本院以93年度訴字第1187號判決，判處有期
    徒刑10月確定，於93年7 月16日入監執行，而於94年11月14
    日執行完畢。詎猶未戒除毒癮，明知海洛因、甲基安非他命
    係經政府公告列為毒品危害防制條例第2 條第2 項第1 、2
    款所定之第一、二級毒品，未經許可不得擅自持有、施用，
    竟基於施用毒品海洛因、甲基安非他命之犯意，於95年11月
    19日下午7 、8 時許，在高雄市○鎮區○○街52號2 樓住處
    ，以針筒注射方式（用畢已丟棄），施用毒品海洛因1 次。
    另於上開時間後約10分許，在上開住處，以玻璃球燒烤方式
    ，施用第二級毒品甲基安非他命1 次。嗣於95年11月21日12
    時15分許，在上開住處前，為警查獲，並扣得供其施用之海
    洛因1 包（驗前淨重0.170 公克，驗後淨重0.146 公克）。
二、案經高雄市政府警察局三民第一分局移送臺灣高雄地方法院
    檢察署檢察官偵查起訴。
    理    由
一、本件被告所犯係死刑、無期徒刑、最輕本刑為3 年以上有期
    徒刑以外之罪，其於準備程序中就被訴事實為有罪之陳述，
    經法官告知簡式審判程序之旨，並聽取公訴人及被告之意見
    後，本院合議庭認無不得或不宜改依簡式審判程序進行之情
    事，依刑事訴訟法第273 條之1 第1 項、第284 條之1 規定
    ，裁定本件進行簡式審判程序，合先敘明。
二、檢察官、被告於本院準備及審理程序，對於起訴書所載證據
    清單所列證據之證據能力，均表示無意見，同意作為本案之
    證據等語，且被告就其於警詢、檢察官偵訊時之陳述，表明
    無意見等語（參本院卷第30頁）。再上揭事實，已據被告於
    警詢、檢察官偵訊及本院審理中坦承不諱，並有上開證據清
    單所列之證據在卷可資佐證。又被告為警查獲而採尿送驗，
    經以GC／MS（氣相層析質譜儀分析法）方式檢驗後，均呈嗎
    啡、甲基安非他命陽性反應，有高雄市立凱旋醫院濫用藥物
    尿液檢驗報告1 紙附卷可佐。另扣案之白粉1 包（驗前淨重
    0.170 公克，驗後淨重0.146 公克），經送檢驗結果，呈毒
    品海洛因之陽性反應，有同上醫院濫用藥物成品檢驗鑑定書
    1 紙附卷足憑，足見，被告上開自白，核與卷內積極事證相
    符，洵堪採為認定事實之證據。是被告應有在上揭時間施用
    第一、二級毒品海洛因、甲基安非他命之行為甚明。
三、按犯毒品危害防制條例第10條施用第一、二級毒品之罪者，
    檢察官應先將被告送勒戒處所觀察、勒戒，經觀察、勒戒後
    ，認無繼續施用毒品之傾向者，應即釋放，並為不起訴之處
    分，認有繼續施用毒品之傾向者，應聲請法院裁定令入戒治
    處所強制戒治。又觀察、勒戒或強制戒治執行完畢釋放後，
    5 年內再犯第10條之施用毒品罪者，檢察官應依法追訴，毒
    品危害防制條例第20條、第23條規定甚明。本件被告前因施
    用毒品案件，經本院裁定送觀察、勒戒後，認無繼續施用毒
    品傾向，於91年7 月12日執行完畢釋放，並經檢察官以91年
    度毒偵字第3145號為不起訴處分確定，有台灣高等法院被告
    前案紀錄表1 件在卷可稽，其於觀察、勒戒執行完畢後，5
    年以內再犯本件施用毒品案件，自應依前述規定予以論罪科
    刑。
四、次按海洛因、甲基安非他命，分別為毒品危害防制條例第2
    條第2 項第1 、2 款，依其成癮性、濫用性及對社會危害性
    所分級管制之第一、二級毒品。核被告所為，係犯毒品危害
    防制條例第10條第1 項、第2 項之施用第一級毒品罪、施用
    第二級毒品罪。被告持有第一、二級毒品海洛因、甲基安非
    他命進而施用，其持有之低度行為應為施用之高度行為所吸
    收，不另論罪。再被告所犯上開二罪，犯意各別，手段不同
    ，應予分論併罰之。又被告前因施用毒品案件，經本院判處
    有期徒刑10月確定，於94年11月14日執行完畢後，5 年以內
    再故意犯本件有期徒刑以上之罪，為累犯，依刑法第47條第
    1 項規定，應予加重其刑。爰審酌被告前因多次施用毒品案
    件，經送觀察、勒戒、判刑執行後，仍不愛惜機會戒除毒癮
    ，一再施用毒品，顯見被告戒毒意志不堅，不知悔改，惟念
    及被告犯後坦承犯行，而施用毒品係戕害自身身體健康，並
    未危及他人，犯後態度尚可等一切情狀，分別量處如主文所
    示之刑，以資懲儆。扣案之毒品海洛因1 包（驗後淨重0.14
    6 公克）及沾粘毒品海洛因細末無法析離之空包裝袋只，不
    問是否為犯人即被告所有，依毒品危害防制條例第18條第1
    項前段規定，併宣告沒收銷燬之；至經鑑定耗費之毒品，既
    已滅失，爰不另為沒收銷燬之諭知，附此敘明。
五、據上論斷，應依刑事訴訟法第273 條之1 第1 項、第284 條
    之1 、第299 條第1 項前段，毒品危害防制條例第10條第1
    項、第2 項、第18條第1 項前段，刑法第11條、第47條第1
    項、第51條第5款，判決如主文。
本案經檢察官甲○○到庭執行職務。
中　　華　　民　　國　　96　　年　　1 　　月　　26　　日
                  刑事第二庭    法　官  李昆南
以上正本，係照原本作成，證明與原本無異。
如不服本判決，應於送達後10日內，向本院提出上訴狀。
中　　華　　民　　國　　96　　年　　1 　　月　　26　　日
                                書記官  黃美玲
附錄本判決論罪之法條：
毒品危害防制條例第10條第1項
施用第一級毒品者，處6 月以上 5 年以下有期徒刑。
施用第二級毒品者，處3 年以下有期徒刑。
